---
title: "对决定性过程相关文献的解读"
date: "2021年1月19日"
output:
  bookdown::html_document2:
    self_contained: false
    toc: true
    toc_float: true
    section_numbered: false
---

```{r chunk-option, echo = FALSE}
knitr::opts_chunk$set(warning = FALSE,
                      message = FALSE)

```

# 对决定性过程相关文献的解读

```{r}
library(biblioreport)
library(bibliometrix)
library(ggplot2)
library(dplyr)

theme_set(theme_bw())

# load data
bib <- deterministic_assembly

```

## 数量

以英文"Deteriministic assembly"为关键字，在 WoS 数据库中搜索可以发现，
"决定性过程"近年来的发表的文献数量持续增加[^1]。

[^1]: 决定性过程不仅是一个生物学/生态学术语，还在物理学、化学等
    学科中应用。这里面有很多非生物学科的论文，这部分内容要去掉。
    在此，我们仅筛选了属于"微生物学（Microbiology）"和"环境科学（ENVIRONMENTAL
    SCIENCE）" 类目下的文献。

```{r}
data <- yearly_growth(bib, estimate_current_year = TRUE)
yearly_growth_curve(data) +
  labs(caption = "Note: Data for the current year is an estimation.",
       title = "Publication Count on the 'Deteriministic assembly' Topic")
```

## 主题

决定性过程与环境科学和生态学、微生物学、海洋和淡水生物学、进化生物学、植物学等不同学科的研究相关。

```{r}
library(forcats)
SC <- table_tag(bib, tag = "SC", n = NULL) %>%
  mutate(SC = fct_shrink(SC, only = 15, other_level = "other")) %>%
  filter(SC != "other")
library(treemap)
treemap(SC, index = "SC", vSize = "n", title="")
```

```{r}
library(tidyr)
by_SC <- bib %>% select(SR, SC) %>% 
  separate_rows(SC, sep = ";") %>% 
  mutate_at("SC", trimws) %>% 
  group_by(SC) %>% 
  summarise(l = list(SR)) %>%
  ungroup()
sc_list <- by_SC$l
names(sc_list) <- by_SC$SC
library(UpSetR)
upset(fromList(sc_list), nsets = 10, keep.order = T)
```

现在看看按照 WC 分组的情况。

```{r}
library(tidyr)
by_WC <- bib %>% select(SR, WC) %>% 
  separate_rows(WC, sep = ";") %>% 
  mutate_at("WC", trimws) %>% 
  group_by(WC) %>% 
  summarise(l = list(SR)) %>%
  ungroup()
l <- by_WC$l
names(l) <- by_WC$WC
upset(fromList(l), nsets = 10, keep.order = T)
```

按照主题计算时的增长数据

```{r}
count <- bib %>% select(SR,PY,WC) %>%
  separate_rows(WC, sep = "; ") %>%
  count(WC,PY)
top_WC <- count %>%
  count(WC) %>%
  arrange(-n) %>%
  top_n(10)
  
count %>% filter(WC %in% top_WC$WC) %>%
  complete(WC, PY, fill = list(n = 0)) %>%
  arrange(WC, PY) %>%
  group_by(WC) %>%
  mutate(cumsum = cumsum(n)) %>%
  ggplot(aes(PY,
             cumsum, 
             color = fct_reorder2(WC,PY,cumsum,.desc = TRUE))) +
  geom_line() +
  geom_point() +
  labs(x = "Year", y= "Cumsum of nRecord",
       color = "Field")
```

举例来说，在环境科学领域

## 国家

```{r}
country <- table_tag(bib, tag = "AU_CO_NR")
hbarplot(country) +
  labs(x="rank",y="nRecord")
```

```{r}
library(ggraph)
library(igraph)
g <- country_network(bib, graph = T)
ggraph(g,layout = "nicely") +
  geom_edge_link() +
  geom_node_text(aes(label = name))
```

## 机构

```{r}
university <- table_tag(bib, tag = "AU_UN_NR")
hbarplot(university) +
  labs(x="rank",y="nRecord")
```

```{r}
university_network(bib, nNode = 30, delete_isolate = F, edge_weight_cutoff = 2)
```

## 关键词

```{r}
library(stringr)
keyword <- table_tag(bib, tag="ID",n=30) %>% filter(!str_detect(ID,"^$"))
hbarplot(keyword) +
  labs(x="rank",y="nRecord")
```

```{r}
keyword_network(bib,nNode = 30,edge_weight_cutoff = 10)
```

## 期刊

```{r}
journal <- table_tag(bib, tag="J9")
hbarplot(journal) +
  labs(y="nRecord",x="rank",subtitle = "Top journal")
```

## TF-IDF

将所有文献按照年代简单分类，然后按年代计算文献摘要中单词的 TF-IDF 值，
借此分析不同时期文献的研究主题差异。

```{r}
library(tidytext)
abstract_word_by_year <- bib %>%
  filter(!is.na(PY)) %>%
  mutate(stage = cut(PY, 
                     breaks = c(0,2000,2005,2010,2015,2018,2021),
                     labels = c("before 2000","2001-2005", "2006-2010","2011-2015","2016-2018","2019-2021"))) %>%
  select(stage, AB) %>%
  as_tibble() %>%
  unnest_tokens(word, AB) %>%
  filter(!word %in% stop_words$word) %>%
  count(stage, word) %>%
  bind_tf_idf(term = word, document = stage, n) %>%
  arrange(-tf_idf)
```

```{r}
abstract_word_by_year %>%
  group_by(stage) %>%
  top_n(10) %>% 
  ungroup() %>%
  ggplot(aes(x = fct_reorder(word, tf_idf),
             y = tf_idf,
             fill = stage)) +
  geom_col(show.legend = F) +
  facet_wrap(~stage, scales = "free") +
  coord_flip() +
  labs(x="Word", y = "TF-IDF")
```

## two word phrase graph

```{r}
title <- bib %>%
  select(SR, TI) %>%
  as_tibble()

library(tidytext)
library(tidyr)
glimpse(stop_words)
title_two_word <- title %>% 
  unnest_ngrams(bigram, TI, n = 2) %>%
  separate(bigram, c("w1","w2"), sep = " ") %>%
  filter(!w1 %in% stop_words$word,
         !w2 %in% stop_words$word) %>%
  count(w1,w2, sort = T)

```

```{r fig.width=10}
library(igraph)
library(ggraph)
title_two_word_graph <- title_two_word %>%
  filter(n > 5) %>%
  graph_from_data_frame() %>%
  graph_add_node_pagerank() %>%
  graph_add_node_degree() %>%
  graph_set_node_size(max_size = 3)

title_two_word_graph %>%
  ggraph(layout = "nicely") +
  geom_edge_link(aes(edge_alpha = n),
                 show.legend = FALSE,
                 arrow = arrow(length = unit(1.5,"mm")),
                 start_cap = circle(3, "mm"),
                 end_cap = circle(3,"mm")) +
  geom_node_text(aes(label = name,alpha=pagerank),
                 show.legend = FALSE) +
  # geom_node_point(aes(size=pagerank), alpha = 1/3) +
  theme_graph(base_family = "sans")

```

```{r fig.width=10}
abstract <- bib %>%
  select(SR, AB) %>%
  unnest_ngrams(bigram, AB, n = 2) %>%
  separate(bigram, c("w1","w2"), sep = " ") %>%
  filter(!w1 %in% stop_words$word,
         !w2 %in% stop_words$word) %>%
  count(w1,w2, sort = T)

graph <- abstract %>%
  head(n = 70) %>%
  graph_from_data_frame() %>%
  graph_add_node_pagerank() %>%
  graph_add_node_degree()

graph %>%
  ggraph(layout = "nicely") +
  geom_edge_link(aes(edge_alpha = n),
                 arrow = arrow(length = unit(1.5,"mm")),
                 start_cap = circle(3, "mm"),
                 end_cap = circle(3,"mm"),
                 show.legend = F) +
  geom_node_text(aes(label = name,color=degree),
                 show.legend = F) +
  theme_graph(base_family = "sans")
```

## 核心文献

首先是研究论文的时间线。

```{r}
research_hist <- histNetwork(bib %>% filter(str_detect(DT,"ARTICLE")) , 
                             verbose = FALSE)
research_histplot <- histPlot(research_hist, verbose = FALSE)
research_histplot$g
```

```{r}
research_core_article <- extract_from_hist_graph(research_hist$M, research_histplot$net)
# glimpse(research_core_article)


library(DT)
research_core_article %>% 
  mutate(link = permanent_link(id = DI, title = TI, alt = AB, type = "html")) %>%
   select(SR, link) %>%
  datatable(escape = FALSE)
```

其次是综述的时间线。

```{r}
review_hist <- histNetwork(bib %>% filter(str_detect(DT, "REVIEW")),
                           verbose = FALSE)
review_histplot <- histPlot(review_hist, verbose = FALSE)
review_histplot$g
review_core_article <- extract_from_hist_graph(review_hist$M, review_histplot$net)
review_core_article %>% 
  mutate(link = permanent_link(id = DI, title = TI, alt = AB, type = "html")) %>%
   select(SR, link) %>%
  datatable(escape = FALSE)
```

``` {.javascript}
$(".dataTable tbody").on("click", "tr", function(event){
  alert($(this).text());
});
```
